【裁判字號】    97,執消債更,123
【裁判日期】    980623
【裁判案由】    更生事件
【裁判全文】
臺灣板橋地方法院民事裁定         97年度執消債更字第123號
聲  請  人
即  債務人  沈芳羽原名沈舜英.
上列當事人聲請消費者債務清理事件，本院裁定如下：
    主  文
債務人所提如附件所示之更生方案應予認可。
債務人在未依更生條件全部履行完畢前，其生活程度不得逾越理
由三之限制。
    理  由
一、按債務人有薪資、執行業務所得或其他固定收入，法院認更
    生方案之條件公允者，得不經債權人會議可決，逕依債務人
    之聲請或依職權以裁定認可更生方案；法院為認可之裁定時
    ，因更生方案履行之必要，對於債務人在未依更生條件全部
    履行完畢前之生活程度，得為相當之限制，消費者債務清理
    條例第64條第1項、第62條第2項分別定有明文。
二、查本件債務人聲請更生，前經本院97年度消債更字第627號
    裁定開始更生程序在案，有上開裁定一份在卷可參，又債務
    人確有薪資、執行業務所得或其他固定收入等情，亦有溫莎
    公爵服飾店在職證明書附卷足憑。再觀諸債務人所提如附件
    所示之更生方案，其條件為：第1年以每個月為一期，每期
    清償額為新臺幣 (下同)8,000 元，共計12期，第2年至第8
    年以每個月為一期，每期清償額為9,650元，共計84期，總
    清償金額為906,600元，清償成數約為43%，於每月15日依附
    表所示之每期清償額，分別電匯予各債權人。本院參酌債務
    人陳報之收入狀況，債務人每月實際領得之薪資平均約為
    25,000元，債務人於履行更生方案之第一年每月實際開銷為
    12,017元 (健保費之部分包括債務人本人及兒子陳承恩二部
    分，因要攤還之前積欠之健保費，故每月健保費為2,985元)
    ，另更生方案中勞保費之部分係誤列，應是每月平均負擔之
    地價稅及房屋稅方為正確 (債務人及其兒子目前居住在配偶
    之房屋內，但此部分協議由其負擔)，又兒子陳承恩之扶養
    費用為每月5,000元，因其生父陳煉誠已死亡，目前債務人
    之配偶吳金龍並未收養陳承恩，故吳金龍並無扶養陳承恩之
    義務，況且債務人目前正與配偶吳金龍辦理離婚中，吳金龍
    更無可能協助債務人負擔扶養義務，故僅得由債務人獨自負
    扶養義務，更生方案第1年每月還款8,000元，實屬合理。待
    更生方案履行至第2年時，因債務人已無須攤還之前積欠之
    健保費，僅須每月正常繳款1,318元，故債務人自第2年後可
    提高清償額度為每月9,650元。如此債務人已盡力還款，且
    為提高債權人受償金額，亦將還款期限延長至8年，顯見有
    還款誠意。是債務人所提之更生方案核屬公允、適當、可行
    ，且無同條例第63條所定不應認可之消極事由存在，故不經
    債權人會議可決，予以認可該更生方案。
三、債務人於未依更生條件全部履行完畢前，生活程度應有如下
    之限制：(1)不得為任何投資行為 (如股票、基金等)。(2)禁
    止為賭博、搭乘高鐵、飛行器、出國旅遊。(3)不得搭乘計程
    車。(4)不得購買不動產。(5)不得為非必要之生活消費，諸如
    ：美容SPA、KTV、簡餐店等級以上之餐廳等等。債務人既獲
    得更生重建之機會，自應力行簡約，量入為出，確實履行更
    生方案，以免辜負立法者為謀求消費者經濟生活更生之美意
    ，併此敘明。
四、綜上所述，債務人有固定收入，其更生方案之條件公允，且
    無不得認可之消極事由，揆諸消費者債務清理條例之立法目
    的，保障債權人公平受償，謀求消費者經濟生活之更生機會
    ，本件更生方案應予認可，爰裁定如主文。
中    華    民    國    98    年    6     月    23    日
                  民事執行處司法事務官  黃鈴茵
上為正本係照原本作成
如不服本裁定，應於裁定送達後10日內，以書狀向本院司法事務
官提出異議
中    華    民    國    98    年    6     月    23    日
                            書  記  官  吳河東
附表：
┌────────────────────────────┐
│更生方案內容                                            │
├────────────────────────────┤
│一、第一年每月償還新臺幣 (下同)8,000 元；第二至八年每月 │
│    償還9,650元。                                       │
│二、每月為一期，每期在每月15日給付，自更生方案認可確定之│
│    翌日起分8年，共96期清償。清償總額906,600元，成數約為│
│    43％。                                              │
│三、為提高債權人受償金額，有依消費者債務清理條例第53條第│
│    2項第3款延長還款期限為8年之必要。                   │
├────────────────────────────┤
│更生清償分配表                                          │
├────────┬────┬──┬──────┬────┤
│債權人名稱      │債權總額│債權│每期受償金額│8年償還 │
│                │(新台幣)│比例│            │總額    │
├────────┼────┼──┼──────┼────┤
│上海商業儲蓄銀行│67,364元│3.2 │第一年每月  │29,028元│
│股份有限公司    │        │％  │256元; 第二 │        │
│                │        │    │年至第八年每│        │
│                │        │    │月309元     │        │
├────────┼────┼──┼──────┼────┤
│美商花旗銀行股份│224,083 │10.6│第一年每月  │96,492元│
│有限公司        │元      │5％ │852元; 第二 │        │
│                │        │    │年至第八年每│        │
│                │        │    │月1027元    │        │
├────────┼────┼──┼──────┼────┤
│荷商荷蘭商業銀行│309,462 │14.7│第一年每月  │133,308 │
│股份有限公司    │元      │％  │1176元; 第二│元      │
│                │        │    │年至第八年每│        │
│                │        │    │月1419元    │        │
├────────┼────┼──┼──────┼────┤
│渣打國際商業銀行│301,711 │14.3│第一年每月  │129,924 │
│股份有限公司    │元      │3％ │1146元; 第二│元      │
│                │        │    │年至第八年每│        │
│                │        │    │月1383元    │        │
├────────┼────┼──┼──────┼────┤
│臺灣新光商業銀行│45,709元│2.17│第一年每月  │19,644元│
│股份有限公司    │        │％  │174元; 第二 │        │
│                │        │    │年至第八年每│        │
│                │        │    │月209元     │        │
├────────┼────┼──┼──────┼────┤
│遠東國際商業銀行│249,428 │11.8│第一年每月  │107,472 │
│股份有限公司    │元      │5％ │948元; 第二 │元      │
│                │        │    │年至第八年每│        │
│                │        │    │月1144元    │        │
├────────┼────┼──┼──────┼────┤
│玉山商業銀行股份│96,670元│4.59│第一年每月  │41,616元│
│有限公司        │        │％  │367元; 第二 │        │
│                │        │    │年至第八年每│        │
│                │        │    │月443元     │        │
├────────┼────┼──┼──────┼────┤
│永豐商業銀行股份│522,323 │24.8│第一年每月  │225,012 │
│有限公司        │元      │2％ │1986元; 第二│元      │
│                │        │    │年至第八年每│        │
│                │        │    │月2395元    │        │
├────────┼────┼──┼──────┼────┤
│友邦信用卡股份有│288,129 │13.6│第一年每月  │124,104 │
│限公司          │元      │9％ │1095元; 第二│元      │
│                │        │    │年至第八年每│        │
│                │        │    │月1321元    │        │
├────────┼────┼──┼──────┼────┤
│合計            │2,104,87│100 │第一年每月  │906,600 │
│                │9元     │％  │8000元; 第二│元      │
│                │        │    │年至第八年每│        │
│                │        │    │月9650元    │        │
└────────┴────┴──┴──────┴────┘

司法院資訊處製作；財團法人民間司法改革基金會備份。
